【裁判字號】    96,易,645
【裁判日期】    970121
【裁判案由】    竊盜
【裁判全文】
臺灣雲林地方法院刑事判決               96年度易字第645號
公  訴  人  臺灣雲林地方法院檢察署檢察官
被      告  乙○○
上列被告因竊盜案件，經檢察官提起公訴（96年度偵字第5175號
），本院判決如下：
    主  文
乙○○攜帶兇器竊盜，累犯，處有期徒刑拾月。
扣案之鉗子及美工刀各壹支均沒收。
    事  實
一、乙○○前因違反職役職責罪之軍法案件，於民國92年02月17
    日，經國防部南部地方軍事法院以92年度和審字第45號判處
    有期徒刑10月確定，於92年10月26日執行完畢。詎其仍不知
    悔改，復意圖為自己不法之所有，先於96年10月04日晚間11
    時許，攜帶其所有而客觀上可供兇器使用之鉗子及美工刀各
    1支，在雲林縣虎尾鎮○○段375地號農田，以該鉗子及美工
    刀剪斷電線之方式，竊取戊○○所有而裝設在上開農地之抽
    水馬達電線約17公尺（剝皮後重約1.8 公斤）；旋又前往鄰
    近之同地段350 地號農田，以同樣方法，接續竊取丙○○所
    有設置於該農田之抽水馬達電線約36公尺（剝皮後重約4 公
    斤）；隨即再前往鄰近之同地段339 地號農田，以同樣手法
    接續竊取丁○○設置於農田內之抽水馬達電線約9 公尺（剝
    皮後重約0.95公斤），於得手後逃逸。嗣於同年10月05日凌
    晨04時許，為地主發現其在農田旁剝除電線外皮，並於同日
    上午07時許，在雲林縣土庫鎮新庄里奉祈宮廟旁睡覺，為民
    眾發現有異而報警循線查獲，並於其隨身手提袋內扣得已剝
    除電線外皮之裸銅重約6.75公斤（已發還被害人），及上開
    鉗子、美工刀各1支。
二、案經戊○○、丙○○及丁○○訴由雲林縣警察局虎尾分局報
    請臺灣雲林地方法院檢察署檢察官偵查起訴。
    理  由
壹、程序事項：
一、按除簡式審判程序、簡易程序及第376條第1款、第2 款所列
    之罪之案件外，第一審應行合議審判，刑事訴訟法第284 條
    之1 定有明文。本件被告乙○○所犯竊盜案件，係屬刑事訴
    訟法第376條第1款所列之罪之案件，依上開同法第284條之1
    前段規定，第一審自毋庸行合議審判，先予敘明。
二、證據能力方面：
    按被告以外之人於審判外之陳述，雖不符前4 條之規定，而
    經當事人於審判程序同意作為證據，法院審酌該言詞陳述或
    書面陳述作成時之情況，認為適當者，亦得為證據，刑事訴
    訟法第159條之5第1 項定有明文。查本案證人戊○○、丙○○、丁○○於警詢中之證述及其等所出具之贓物認領保管單
    、警員所繪製之竊電纜線現場圖，雖均係被告以外之人於審
    判外之言詞或書面陳述，惟被告於本院審判程序中均同意作
    為證據，且該等言詞及書面陳述均係由職司犯罪調查、偵查
    之警方依法定正當程序作成，並無出於證人非自由意志之不
    法情事，且與本案具有相當關連性，本院審酌上情認屬適當
    ，依上開刑事訴訟法之規定，自得作為證據。
貳、實體事項：
一、認定犯罪事實所憑之證據及理由：
    上開犯罪事實，業據被告坦白承認，核與被害人戊○○、丙○○、丁○○於警詢中所指述被竊之情節相吻合，並有被害
    人出具之贓物認領保管單各1紙、竊電纜線現場圖1紙及竊取
    電纜線現場、所竊電纜線、使用工具之照片共5 紙在卷可參
    ，及扣案之鉗子、美工刀各1 支可佐。被告自白與上開積極
    證據相符，應屬信實。是被告竊盜犯行洵堪認定。
二、論罪科刑：
  (一)按刑法第321條第1項第3 款之攜帶兇器竊盜罪，係以行為人
    攜帶兇器竊盜為其加重條件，此所謂兇器，其種類並無限制
    ，凡客觀上足對人之生命、身體、安全構成威脅，具有危險
    性之兇器均屬之，且祇須行竊時攜帶此種具有危險性之兇器
    為已足，並不以攜帶之初有行兇之意圖為必要（最高法院79
    年臺上字第5253號判例意旨參照）。查扣案之鉗子為金屬材
    質，質地堅硬，可用供剪斷電線，另扣案之美工刀，長約15
    公分，刀片長約9 公分，刀片為金屬材質，銳利可傷人，業
    經本院當庭勘驗屬實，自屬客觀上對人之生命、身體、安全
    構成威脅，具有危險性之兇器。是核被告所為，係犯刑法第
    321條第1項第3款之攜帶兇器竊盜罪。
  (二)被告先後3 次竊取農田抽水馬達電線之行為，其時間密接、
    犯罪地點相鄰，各次行為之獨立性薄弱，依一般社會觀念，
    難以強行分離，顯係基於同一竊盜犯意下之接續行為，應論
    以包括一罪之接續犯。
  (三)被告以一接續竊盜行為，同時侵害被害人戊○○、丙○○及
    丁○○等3 人之財產法益，係以一行為觸犯數罪名，屬同質
    想像競合犯，應從一重之攜帶兇器竊盜罪處斷。
  (四)被告曾因違反職役職責罪之軍法案件，於92年02月17日，經
    國防部南部地方軍事法院以92年度和審字第45號判處有期徒
    刑10月確定，於92年10月26日執行完畢，有臺灣高等法院被
    告全國前案紀錄表在卷可憑，其前受有期徒刑之執行完畢，
    5 年以內故意再犯本件有期徒刑以上之罪，為累犯，應依刑
    法第47條第1項規定加重其刑。
  (五)本院審酌被告曾有上開軍法前科及於96年1 月28日另犯竊盜
    案件，經臺灣臺南地方法院以96年度簡字第2537號判處有期
    徒刑3月，減為有期徒刑1月15日，亦有該案裁判書及上開前
    案紀錄表在卷可憑，素行非佳，且其年輕尚輕，身體強健，
    不思以正途賺取合法財物，卻貪逸惡勞，竊取他人農田抽水
    馬達之電線，企圖變賣，不僅影響被害人之農作，更使勤樸
    之農民須另行支出修繕之費用，及其犯罪之動機、目的、手
    段、所生危害，及被告為高中畢業之智識程度，犯後坦承犯
    行之態度等一切情狀，量處如主文所示之刑。
  (六)扣案之鉗子及美工刀各1 支為被告所有，且用供竊取本案電
    線之工具，業經被告供明在卷（雖被告於本院審理時供稱美
    工刀僅係剝除所竊電線之外皮使用，然被告於警詢及檢察官
    偵訊時均已供述該美工刀亦為竊取電線之工具），爰依刑法
    第38條第1項第2款規定宣告沒收之。
三、應適用之法條：
  (一)刑事訴訟法第284條之1前段、第299條第1項前段。
  (二)刑法第321條第1項第3款、第55條、第47條第1項、第38條第
    1項第2款。
本案經檢察官甲○○到庭執行職務。
中    華    民    國    97    年    1    月     21    日
                  刑事第六庭  法  官  廖國勝
以上正本證明與原本無異。
如不服本判決，應於送達後10日內，向本院提出上訴狀。（須附
繕本）
                              書記官  李松坤
中    華    民    國    97    年    1    月     21    日
附錄本案論罪科刑法條全文：
刑法第321條：
犯竊盜罪而有左列情形之一者，處六月以上、五年以下有期徒刑
：
一、於夜間侵入住宅或有人居住之建築物、船艦或隱匿其內而犯
    之者。
二、毀越門扇、牆垣或其他安全設備而犯之者。
三、攜帶兇器而犯之者。
四、結夥三人以上而犯之者。
五、乘火災、水災或其他災害之際而犯之者。
六、在車站或埠頭而犯之者。
前項之未遂犯罰之。


司法院資訊處製作；財團法人民間司法改革基金會備份。
